Ronald

Espinoza



Contacto

Dirección:

Caracas, Venezuela

Teléfono:

+58 0412-1698252

Email:

Ronaldplazae95@gmail.com

LinkedIn:

https://www.linkedin.com/in/rona ld-espinoza-768330110/

Lenguajes

Español (nativo) Ingles (Basico - Escrito)

Skill

- PHP 90%
- HTML 100%
- CSS3 100%
- Jquery 90%
- React.js 70%
- Vue.js 50%
- Wordpress 100%
- Prestashop 100%
- Shopify 80%
- Magento 50%

Información Personal

Desarrollador web senior especializado en el area front end. Experiencia en todas las etapas del ciclo de desarrollo de proyectos web dinámicos en multiples lenguajes de programación, incluidos HTML5, PHP, JavaScript, CSS3, MySQL, React js y Vue js. Fuerte experiencia en gestión de proyectos y desarrollo de modulos en prestashop y wordpress.

Experiencia

Programador Web Fullstack – (2019 – Actualidad) **Dintec Consulting SAP Business**, Mexico

• Desarrollo y mantenimiento de modulos en prestashop.

WillBranders, España – (2021 – 2022)

 Programador fullstack, desarrollando modulos en prestashop y maquetación en wordpress.

Programador Web Senior – (2019 – 2020)

Coco March Vita tienda, Estados Unidos

 Desarrollo y mantenimiento de modulos en prestashop, asi diseño de plantillas en sitio web wordpress y gestor de contenidos.

Web Developer – (2018- 2019)

FREELANCER FULLSTACK EN BANDIT, Argentina

- Manejor de plataformas Mascotas Inn Magento,
- Observatorio Vitivinícola Argentino Wordpress, Balmtatto – Wordpres.

Web Developer – (2016 – 2017)

GUIMUN - GUIA MUNDIAL DE NEGOCIOS, Ecuador

 Especialista en desarrollo web con php y mysql, diseño de paginas web con framework bootstrap y fundation, html5, css3, creacion de tiendas virtual e-coomerce.
JQuery Avanzado y Ajax.

Web Developer – (2015 - 2016)

DEVELOOP SOFT WARE, Caracas

Desarrollo de sitios web en magento y Wordpress.

Especialista en Sistemas – (2014 - 2015)

DIARIO EL UNIVERSAL, Caracas

desarrollador en el área de middle y frontend,
Desarrollos en sass, git-lab, jquery y css3.

Educación

TSU EN INFORMATICA "Instituto Universitario de Nuevas Profesiones Universitario · Promedio 16

2013 - 2015